# PRC与IFRS在收入确认上有什么差异?请高手指教!

提问人：wangzg008 时间：2011-03-07 15:42:04
我们的商业模式是,与商场签订代销联营协议,在商场开设专柜,营业员由我们自己派驻，由商场负责零售开票及收款。我们在次月收到商场代销清单以后给商场开票确认收入。 EY审计师认为，按照IFRS的规定，商场当月已经零售出去，我们就应当确认收入。PRC的收入确认分为代销和经销，IFRS不作区分，只是以所有权、风险的转移来确认收入。坚持要我们调整把 1 月份的收入确认到 12 月份中去。并建议我们以后每要根据商场零售预估收入，次月再冲回预估收入按实际开票额确认收入。 咨询过税务部门，他们认为代销成立，不需要当月预估收入，应当按代销清单开票确认收入。 现僵持不下，应当如何处理？

回答人：chenyiwei
赞同上述两位的处理意见。

回答人：chenyiwei
回复 报纸 懒懒的笨熊 的帖子如果营业员的销售台帐和商场代销清单所涵盖的期间相同，则应核对两者的信息，如果有差异应当及时调查原因予以处理，如果确系台帐有错误的，可作为期后调整事项处理。

回答人：chenyiwei
会计和税务是两个独立的体系，尤其是如果准备IPO等情况（从你公司聘请四大审计来看，这种情况的可能性似乎很大？），必须确保收入确认和其他方面的会计核算严格符合会计准则的规定。在申报纳税时，按税法的规定进行调整以确保纳税申报资料符合税法的要求。你上面所提的观点都是从税法角度出发，站在财务审计的观点上是不会被接受的。 虽然结算对象是商场，但商场实际上并未承担商品所有权上的风险和报酬。该交易的实质还是你公司将商品卖给顾客，商场只是代收代付款项，因此应当在商品出售给顾客时确认销售收入实现。取得代销清单更多地只是程序上的步骤，如果营业员的销售台帐做的足够准确，应当与商场提供的代销清单不会存在重大差异。 对于与商场结算时从销售款中扣除的公共费用分摊额，应当确认为你公司的销售费用，不能直接冲减销售收入。